# 陈版：请教关于销售回退资产负债表日后事项的处理

提问人：pcap 时间：2013-11-11 10:34:29
事件描述： 2012 年销售给一客户机器， 2013 年 4 月 10 日由于品种原因双方签订退货协议， 2013 年 5 月 20 日，客户将货退给公司，公司年报披露日为 2013 年 4 月 13 日，是否需要冲减 2012 年销售收入成本？ 《企业会计准则》-收入准则中的相关规定： 1 、销售退回，是指企业售出的商品由于质量、品种不符合要求等原因而发生的退货。 2 、对于已确认收入的售出商品发生退回的，企业一般应在发生时冲减当期销售商品收入，同时冲减当期销售商品成本。 3 、已确认收入的售出商品发生的销售退回属于资产负债表日后事项的，应当按照有关资产负债表日后事项的相关规定进行会计处理。
我们判断该退回合同实际生效日为 2013 年 5 月 20 日，因为在 4 月 10 至 5 月 20 日之间，该机器的所有权仍然归属于客户，故未做冲减2012 年收入，可否？

回答人：chenyiwei
我理解，这个问题的关键是：后续在 2013 年的退货，是否表明 2012 年内的收入确认属于会计差错？ 如果 2012 年内发货时，销售方就存在履约瑕疵（例如所发出的货物型号与合同约定不符），则 2013 年内的退货表明 2012 年内的收入确认存在会计差错，应按前期差错更正处理。 如果 2012 年内发货时，销售方的履约是完全符合合同约定的，后续退货是因为购买方自身的原因（如购买方需求发生变化所导致），并不表明销售方在 2012 年内的销售确认会计处理存在差错的，则应冲减 2013 年度的销售收入。